【裁判字號】    89,交訴,136
【裁判日期】    891121
【裁判案由】    公共危險等
【裁判全文】
臺灣臺中地方法院刑事判決                        八十九年度交訴字第一三六號
    公  訴  人  臺灣台中地方法院檢察署檢察官
    被      告  丙○○
右列被告因公共危險等案件，經檢察官提起公訴 (八十九年度偵字第一三二五七號)
本院判決如左：
    主  文
丙○○服用酒類，不能安全駕駛動力交通工具而駕駛，處有期徒刑肆月；又駕駛動力
交通工具肇事，致人受傷而逃逸，處有期徒刑玖月；應執行有期徒刑壹年，緩刑伍年
。
被訴過失傷害罪部分，公訴不受理。
    事  實
一、丙○○於民國八十九年八月三日二十三時許前，服用酒類，酒後其吐氣所含酒精
    成份達每公升○、九八毫克，已不能安全駕駛動力交通工具之車輛，竟仍駕駛車
    號ＪＪ－一０四三號自小客車，沿台中縣霧峰鄉往台中市方向行駛，竟因酒後控
    制力薄弱而疏於注致在台中市○○路、台中路口碰撞停於待左轉區之乙○○所駕
    駛之ＰＢ－六四二一號自小客車，致使乙○○所有之小客車引擎蓋、前方保險桿
    受損。丙○○見狀未停車，仍繼續駕駛，行至台中路七十八巷口，復陸續追撞謝
    仲智、甲○○、何書育、呂淑玲、陳琨嚴等人分別所駕駛車牌號碼ＴＷＮ－八五
    五號、ＺＥＦ－九五０號、ＮＱＷ－六一０號、ＪＧＨ─０九一號機車、Ｈ４─
    三九０二號小客車，並致甲○○之左手、左腳、左腰受有傷害（審理中撤回告訴
    ）。丙○○肇事致人受傷後仍未停停車，下車救助傷者反而加速逃離現場，行至
    建成路、正義街口，為乙○○攔獲，報警查獲。
二、案經甲○○訴由台中市警察局第三分局報告檢察官偵查起訴。
    理  由
甲、有罪部分：
一、訊據被告丙○○對於右揭時地酒後駕車，固供認不諱，惟否認有肇事逃逸之犯行
    ，辯稱：伊當時喝太多酒已酒醉，並非故意要逃逸云云。惟查被告如何於右揭時
    地酒後駕車以致肇事逃逸等事實，已据被告於偵查中供認不諱，核與被害人乙○○、謝仲智、甲○○、何書育、呂淑玲、陳琨嚴等人所訴情節相符，並有酒精測
    試表、舉發違反道路交通管理事件通知單、現場照片附卷可稽。即被告於本院審
    理中亦不否認肇事時伊有感覺撞到人等語。被告辯稱並非故意要逃逸云云。要屬
    卸責之詞，殊不足取，被告犯行堪以認定。
二、核被告丙○○所為，係犯刑法第一百八十五條之三、第一百八十五條之四之公共
    危險罪。被告所犯上開二罪間，犯意各別，行為互殊，應分論併罰。爰審酌被告
    酒醉駕車對於公共安全有重大危害且肇事後更棄被害人於不顧，其罪行甚重，惟
    念其犯罪後業與被害人達成和解，取得被害人諒解，犯罪後態度尚稱良好等一切
    情狀，分別量處如主文所示之刑，並定其應執行之刑。又被告前未曾受有期徒刑
    以上刑之宣告，有本院被告全國前案記錄表在卷可稽，其因一時失慮，致犯刑章
    ，經此教訓，當知所警惕而無再犯之虞，本院認所宣告之刑以暫不執行為適當，
    爰併諭知緩刑伍年，以啟自新。
乙、不受理部分：
一、公訴意旨另以：被告丙○○於民國八十九年八月三日二十三時許，服用酒類，酒
    後其吐氣所含酒精成份達每公升○、九八毫克，仍駕駛車號ＪＪ－一０四三號自
    小客車，沿台中縣霧峰鄉往台中市方向行駛，竟因酒後控制力薄弱而疏於注意致
    在台中路七十八巷口，追撞甲○○所駕駛車牌號碼ＺＥＦ－九五０號機車，並致
    甲○○之左手、左腳、左腰受有傷害因認被告丙○○犯有刑法第二百八十四條第
    一項前段之過失傷害罪等語。
二、按告訴乃論之罪，其告訴人於第一審辯終結前，得撤回其告訴；又告訴經撤回者
    ，應諭知不受理之判決，刑事訴訟法第二百三十八條第一項、第三百零三條第三
    款分別定有明文。經查本件被告劉譯棋上開犯行經檢察官以刑法第二百八十四條
    第一項前段之過失傷害罪提起公訴，依同法第二百八十七條前段規定係屬告訴乃
    論之罪，茲據告訴人甲○○於辯論終結前當庭撤回其告訴，有審判筆錄附卷可稽
    ，依前開規定，爰諭知不受理之判決。
據上論斷，應依刑事訴訟法第二百九十九條第一項前段、第三百零三條，刑法第一百
八十五條之三、第一百八十五條之四、第五十一條第五款、第七十四條第一款，判決
如主文。
中      華      民      國    八十九    年     十一     月    二十一    日
                                臺灣臺中地方法院交通法庭
                                          法  官  許  金  樹
右正本證明與原本無異。
如不服本判決，應於判決送達後十日內，向本院提出上訴狀。
                                          書記官
中      華      民      國    八十九    年     十一     月    二十四    日
附錄論罪科刑法條：
刑法第一百八十五條之三：服用毒品、麻醉藥品、酒類或其他相類之物，不能安全駕
駛動力交通工具而駕駛者，處一年以下有期徒刑、拘役或三萬元以下罰金。
刑法第一百八十五條之四：駕駛動力交通工具肇事，致人死傷而逃逸者，處六月以上
五年以下有期徒刑。


司法院資訊處製作；財團法人民間司法改革基金會備份。
